臺灣臺中地方法院民事裁定
110年度消債更字第218號
聲請人
即債務人    張富淞即張晃銘



代理人      簡敬軒律師（法扶）
上列債務人因消費者債務清理事件，債務人聲請更生，本院裁定
如下：
    主    文
聲請人即債務人自中華民國111年1月20日上午10時起開始更生程
序。
本件更生程序之進行由辦理更生執行事務之司法事務官為之。
    理    由
一、按債務人不能清償債務或有不能清償之虞，且無擔保或無優
    先權之本金及利息債務總額未逾新臺幣（下同）1200萬元者
    ，於法院裁定開始清算程序或宣告破產前，得向法院聲請更
    生；債務人對於金融機構負債務者，在聲請更生或清算前，
    應向最大債權金融機構請求協商債務清償方案，或向其住、
    居所地之法院或鄉、鎮、市、區調解委員會聲請債務清理之
    調解；又法院開始更生程序之裁定，應載明其年、月、日、
    時，並即時發生效力，消費者債務清理條例第3條、第42條
    第1項、第45條第1項、第151條第1項分別定有明文。
二、聲請意旨略以：債務人前於民國108年11月間參與前置協商
    ，與最大債權金融機構台新國際商業銀行股份有限公司（下
    稱台新商銀）達成協商，惟債務人尚有3家資產管理公司之
    債務未納入協商機制（3家債權總額約69萬7000元），債務
    人平均每月收入約2萬7000元，扣除每月生活之必要費用及
    扶養費後，已無力清償上開債務，爰請求准予裁定開始更生
    等語。
三、經查：債務人主張之上開事實，業據提出債權人清冊、財產
    收入狀況說明書、戶籍謄本、財團法人金融聯合徵信中心當
    事人綜合信用報告回覆書、全國財產稅總歸戶財產查詢清單
    、財政部中區國稅局大屯稽徵所綜合所得稅各類所得資料清
    單、前置協商機制協議書、身心障礙證明、勞工保險被保險
    人投保資料表、存摺明細、房屋租賃契約書、勞工保險被保
    險人投保資料表、相關支出及費用收據等為證，堪認債務人
    前開主張屬實。債務人前於108年間與最大債權金融機構台
    新商銀協商成立，約定還款條件為二階段還款，每月清償5,
    000元，分72期，年利率為0%，債務人目前尚未毀諾，此有
    台新商銀110年2月3日台新總個資字第1100002178號函可資
    佐證；另據財團法人金融聯合徵信中心債權人清冊所載，債
    權人尚有富全國際資產管理股份有限公司、良京實業股份有
    限公司、元大國際資產管理股份有限公司等，債權額分別為
    19萬元、20萬7000元、30萬元；又據債務人陳報，現有裕融
    企業股份有限公司對其進行強制執行，債權額不確定。以債
    務人每月所餘扣除金融機構協商還款金額後，須再負擔未列
    入協商方案之債務，難以期待債務人繼續依約履行，是債務
    人主張其與金融機構達成協商後，因不可歸責於己之事由致
    履行顯有重大困難，應屬可信。此外，債務人尚無經法院裁
    定開始清算或宣告破產之情事，復查無債務人有消費者債務
    清償條例第6條第3項、第8條或第46條各款所列之事由存在
    ，則債務人聲請更生，即屬有據，應予准許，爰裁定如主文
    第1項所示。
四、次按，法院開始更生程序後，得命司法事務官進行更生程序
    ，消費者債務清理條例第16條第1項亦有明文，併裁定如主
    文第2項。
中　　華　　民　　國　　111 　年　　1 　　月　　20　　日
                        臺灣臺中地方法院民事庭
                              法  官   楊忠城
以上正本係照原本作成。
本件不得抗告。
本裁定已於111年1月20日上午10時公告。
中　　華　　民　　國　 　111 　年　　1 　 月　　 20   日
                              書記官   吳美鳳